臺灣板橋地方法院刑事判決　　　　　　　　　　　　九十二年度易字第二七一三號
　　公　訴　人　臺灣板橋地方法院檢察署檢察官
　　被　　　告　寅○○
　　被　　　告　甲○○
右列被告因妨害公務案件，經檢察官提起公訴（九十二年度偵字第一五三六八號），
本院判決如左：
    主  文
寅○○連續寄藏贓物，處有期徒刑拾月。
甲○○連續收受贓物，處有期徒刑陸月，如易科罰金，以參佰元折算壹日。
    事  實
一、寅○○、甲○○二人明知丁○○及己○○二人（由檢察官另行起訴，現均通緝中
    ），自民國九十一年十月十八日起所提供如附表所示之九部機車，均係竊得之贓
    物（該等機車之車號、所有人、失竊之時間及地點等均詳如附表所示），寅○○
    仍基於概括犯意，連續多次提供其位於臺北縣樹林市○○街一四六巷三十三號之
    翔新烤漆場，以寄藏上開贓物俾為拆解；甲○○則基於概括犯意，由丁○○以每
    部機車新臺幣（下同）三千元之代價僱用，連續多次在翔新烤漆廠內向丁○○收
    受上開失竊之贓車而為拆解拼裝，欲待拼裝完成後再交予丁○○及己○○出售圖
    利，每部機車拆解拼裝之報酬為三千元。嗣於九十一年十月二十四日十五時許，
    經警在臺北縣樹林市○○街一四六巷三十三號翔新烤漆廠內，當場查獲寅○○、
    甲○○及己○○三人，並起獲如附表所示失竊機車或已遭拆解後所餘之部分零件
    。
二、案經臺北縣政府警察局海山分局報告臺灣板橋地方法院檢察署檢察官偵查起訴。
    理  由
一、訊之被告寅○○、甲○○均矢口否認右揭贓物犯行，被告寅○○辯稱丁○○表示
    要租用翔新烤漆廠之一個房間從事法拍車拆解及更換零件之工作，租金係以每拆
    解乙部機車五百元之價格計算，伊並不知該等機車係失竊之贓車云云；被告甲○○則辯以丁○○係於九十一年十月中旬表示有機車損壞委伊檢修，伊乃至翔新烤
    漆廠以自備之零件為丁○○更換兩部機車之汽缸零件，當時丁○○表示係合法取
    得之機車，而查獲當日丁○○又請伊到上址修車，至現場後尚未修車即為警查獲
    ，伊並不知該等機車係失竊之贓車，且伊僅係修理機車，並無拆解拼裝之情形云
    云。經查：
  (一)如附表所示之機車九部均係失竊之贓物，其車牌號碼、所有人姓名、失竊之時間
    及地點等均詳如附表所示，此經被害人壬○○、乙○○、丙○○、辛○○、戊○○、丑○○、癸○○、庚○○及莊新棋分別於警詢及本院九十二年度易字第五五
    ○號案件審理中指訴明確，並有車籍作業系統查詢認可資料報表、車輛竊盜車牌
    失竊資料查詢報表等可資佐證。又警於九十一年十月二十四日十五時許，在臺北
    縣樹林市○○街一四六巷三十三號由被告寅○○所經營之翔新烤漆廠內，當場查
    獲寅○○、甲○○及己○○三人，並起獲如附表所示失竊機車或已遭拆解所餘之
    部分零件之情事，亦為被告寅○○、甲○○所不否認，復有臺北縣政府警察局海
    山分局查獲丁○○等人常業竊盜案扣押物一覽表及贓物認領保管單等附卷可憑。
    再者上開失竊機車或機車之部分零件，均係丁○○與己○○共同謀議竊取機車，
    約定由己○○竊取機車，丁○○則以每部機車三千元之代價給付己○○，再由己○○運藏至翔新烤漆廠內停放及拆解等情事，亦為丁○○、己○○於警詢、偵查
    及本院受理檢察官所為羈押聲請而為訊問及另案審理時供陳一致無訛（參九十一
    年度偵字第二○八四七號偵查卷第十七頁、第八十三頁、第二五七頁背面至第二
    五八頁、本院九十一年聲羈字第六四五號卷第五頁、本院九十二年度易字第五五
    ○號卷九十二年三月十三日訊問筆錄）。
  (二)被告寅○○於警訊時自承：丁○○曾於九十一年九月中旬時，到工廠找伊，向伊
    表示要租用工廠內房間來做套裝頂替機車，伊只認識丁○○一人，有見到己○○
    、甲○○二人在工廠內要套裝頂替機車，丁○○是改造機車負責人，己○○是負
    責在外竊盜機車，被告甲○○則在工廠內負責套裝頂替竊盜得來的機車等語（參
    九十一年度偵字第二○八四七號偵查卷第十五頁）；復於偵查時坦承：伊在樹林
    光興街一四六巷三十三號經營翔新烤漆工廠，伊將一部分廠房作為拆解機車零件
    之用，偷機車由己○○負責，甲○○負責拆解，．．伊提供一部分廠房給他們做
    ，他們說每一部機車給伊五百元等語（參九十一年度偵字第二○八四七號偵查卷
    第八十二頁背面及第八十三頁）；其後又在本院受理檢察官所為羈押聲請而為訊
    問時陳稱：伊沒有參與他們，只是提供工廠而已，由己○○去偷，約定一部機車
    給伊五百元，但伊尚未收到，由丁○○出面找伊，要伊提供場地等語（參本院九
    十一年聲羈字第六四五號卷影本第四頁、第五頁）。被告寅○○上開分別於警詢
    、偵查及本院訊問時所為明知該等機車為贓物而仍提供場地為丁○○、己○○寄
    藏，以供其等拆解贓車等情節之供述均前後一致，則其於本院審理中突為改異前
    詞而為上開置辯，其辯詞之真實性殊值存疑。況己○○於警詢時供稱：伊係依綽
    號「小林仔」之丁○○之指示偷竊機車，每日偷一部至二部機車不等，每偷一部
    可向丁○○領取三千元之報酬，且與伊一同被查獲之被告寅○○、甲○○，係伊
    竊車去臺北縣樹林市交車予丁○○時所認識，被告寅○○是烤漆工廠的老闆，而
    甲○○均在改裝伊所竊得的機車等語（參九十一年度偵字第二○八四七號偵查卷
    第十七頁）；復於偵查時供陳係丁○○負責聯絡偷機車，再放至被告寅○○之廠
    房，伊每偷一部機車可賺三千元，伊把偷來機車交給被告寅○○等語（參九十一
    年度偵字第二○八四七號偵查卷第八十三頁）；並於本院受理檢察官所為羈押聲
    請而為訊問時陳稱：伊只負責偷，伊把偷來機車騎到寅○○所有工廠內準備解體
    ，由丁○○叫伊把車騎過去，每部可得三千元，丁○○共拿給伊一萬五千元等語
    （參本院九十一年聲羈字第六四五號卷第五頁）。又丁○○於偵查時供稱係己○○共竊取十餘部機車，每偷乙部伊即給付己○○四、五千元，而伊係向被告寅○○租屋，有明白告知被告寅○○伊與己○○所為何事等語（參九十一年度偵字第
    二○八四七號偵查卷第二五七頁背面至第二五八頁）；復於本院九十二年度易字
    第五五○號案件審理時供稱每部機車五百元是被告寅○○提供伊場地費用，場地
    是用來拆卸機車用等語（參本院九十二年度易字第五五○號卷九十二年三月十三
    日訊問筆錄）。丁○○、己○○上開供述，核與被告寅○○前揭不利自己之供述
    互為吻合，尤足見被告寅○○於審理中所辯伊並不知道丁○○放在工廠之機車係
    竊盜得來的云云，應係事後圖卸之詞，與事實不符，而應認其上開不利自己之供
    述較可採信。是以本件係丁○○與己○○共同謀議竊取機車，並約定己○○於竊
    取機車後，由丁○○以每部機車三千元之代價給付己○○，而丁○○另以每部機
    車五百元之代價，由被告寅○○提供烤漆廠之場地，以寄藏該等贓車俾為拆解拼
    裝，被告寅○○對被告丁○○所置放之機車係贓車係屬知情，而為寄藏贓物乙節
    ，已堪認定。
  (三)又被告甲○○於偵查時自承係丁○○叫伊去幫忙組裝機車，伊只去過三次，前後
    共為丁○○組裝二部，後來有懷疑是贓車，伊組裝機車拿三千元等語（參九十一
    年度偵字第二○八四七號偵查卷第二五六頁正面），復於本院受理檢察官所為羈
    押聲請而為訊問時坦承伊負責組裝後交給丁○○去賣，不定時由丁○○叫伊去，
    目前共組裝二輛後由他們騎走，每輛伊可得三千元等語（參本院九十一年聲羈字
    第六四五號案卷第五頁）。被告甲○○於上開偵查及本院訊問時所為確於翔新烤
    漆廠內為丁○○拆解組裝機車等情之供述前後一致，則其在本院忽為改異前詞辯
    稱僅係修理機車云云，已難認屬實。且被告寅○○於偵查時亦陳稱伊將一部分廠
    房作為拆解機車零件之用，偷機車由己○○負責，被告甲○○是丁○○找來負責
    拆解，有機車時就找被告甲○○來拆等語（參九十一年度偵字第二○八四七號偵
    查卷第八十二頁背面及第八十三頁）；己○○於偵查時亦供稱伊把偷來機車交給
    被告寅○○之後，由甲○○拆解等語（見九十一年度偵字第二○八四七號偵查卷
    第八二頁背面），亦均與被告甲○○前開不利自己之供述合致，顯見被告甲○○
    在本院辯稱不知該等機車係屬贓物及僅為丁○○修繕二部機車而無拆解改裝情事
    云云，應屬匿飾之詞而委無足採，應以其前開不利自己並與被告寅○○、丁○○
    及己○○先前陳述相符之供述較可採信，足認本件查獲之機車均係由丁○○以每
    部三千元之代價，僱用知情之被告甲○○拆解拼裝後再為銷贓，從而被告甲○○
    有收受贓物行為乙節，亦堪認定。
  (四)綜上所述，如事實欄所載被告寅○○寄藏贓物及被告甲○○收受贓物之犯行，均
    為事證明確，足以認定，應予依法論科。
二、核被告寅○○所為，係犯刑法第三百四十九條第二項之寄藏贓物罪，被告甲○○
    所為係犯刑法第三百四十九條第一項之收受贓物罪。其二人先後多次寄藏及收受
    贓物犯行，俱時間緊接，方法相同，觸犯構成要件相同之罪，顯均係基於概括犯
    意而為之，均為連續犯，應依刑法第五十六條之規定分別論以一罪，並均加重其
    刑。爰審酌被告寅○○、甲○○二人均無犯罪前科，有臺灣高等法院被告全國前
    案紀錄表在卷足據，素行非劣，智識程度分別為國小及國中畢業（參警詢筆錄教
    育程度欄）、貪圖非法利益而為本件犯罪之動機、所使用寄藏及收受贓物之手段
    、寄藏及收受贓車之數量與造成被害人車輛受損及無法或難以尋回之損害，並本
    院直接審理中觀察被告二人犯罪後之態度等一切情狀，分別量處如主文所示之刑
    ，並就被告甲○○所處有期徒刑部分諭知易科罰金之折算標準，以資儆懲。
據上論斷，應依刑事訴訟法第二百九十九條第一項前段，刑法第五十六條、第三百四
十九條第一項、第二項，罰金罰鍰提高標準條例第一條前段、第二條，判決如主文。
本案經檢察官子○○到庭執行職務。
中　　　華　　　民　　　國　　九十三　　年　　　五　　　月　　　五　　　日
                              臺灣板橋地方法院刑事第五庭
                                  審判長法  官  林  春  長
                                        法  官  崔  玲  琦
                                        法  官  楊  博  欽
右正本證明與原本無異
如不服本判決應於送達後十日內向本院提出上訴狀
                                        書記官  曾  美  滋
中　　　華　　　民　　　國　　九十三　　年　　　五　　　月　　　七　　　日
附錄本案論罪科刑法條全文：
刑法第三百四十九條
  收受贓物者，處三年以下有期徒刑、拘役或五百元以下罰金。
  搬運、寄藏、故買贓物或為牙保者，處五年以下有期徒刑、拘役或科或併科一千元
  以下罰金。
  因贓物變得之財物以贓物論。
附表：
┌──┬─────┬─────┬─────┬─────┬────┬───┐
│編號│ 被竊物品 │ 失竊時間 │ 失竊地點 │查獲時、地│查獲部位│被害人│
├──┼─────┼─────┼─────┼─────┼────┼───┤
│ 一 │WYM-159號 │91年１０月│臺北縣樹林│91年１０月│輕機車乙│壬○○│
│    │輕機車（引│日上午７時│市○○街八│日時於臺│輛      │      │
│    │擎號碼為：│          │十八號    │北縣樹林市│        │      │
│    │5FH-701930│          │          │光興街一四│        │      │
│    │號）      │          │          │六巷三十三│        │      │
│    │          │          │          │號        │        │      │
├──┼─────┼─────┼─────┼─────┼────┼───┤
│ 二 │QT5-462號 │91年１０月│臺北縣中和│同右      │輕機車乙│乙○○│
│    │輕機車（引│日時    │市○○街九│          │輛      │      │
│    │擎號碼為：│          │十五之一號│          │        │      │
│    │ER206447號│          │前        │          │        │      │
│    │）        │          │          │          │        │      │
├──┼─────┼─────┼─────┼─────┼────┼───┤
│ 三 │RE9-030號 │91年１０月│桃園縣龜山│同右      │輕機車乙│丙○○│
│    │輕機車（引│日上午６時│鄉○○街三│          │輛      │      │
│    │擎號碼為：│分      │十七號地下│          │        │      │
│    │5FH-311038│          │停車場    │          │        │      │
│    │號）      │          │          │          │        │      │
├──┼─────┼─────┼─────┼─────┼────┼───┤
│ 四 │LQ7-052號 │91年１０月│土城學府路│同右      │重機車乙│辛○○│
│    │重機車（引│日上午８時│一段一六四│          │輛      │      │
│    │擎號碼為SA│分      │巷二十九號│          │        │      │
│    │25HB-20695│          │前        │          │        │      │
│    │7號）     │          │          │          │        │      │
├──┼─────┼─────┼─────┼─────┼────┼───┤
│ 五 │LQ6-160號 │91年１０月│臺北縣樹林│同右      │機車引擎│戊○○│
│    │重機車（引│日上午６時│市○○街七│          │中座乙具│      │
│    │擎中座號碼│          │十二巷二號│          │        │      │
│    │SA25HB-206│          │一樓對面  │          │        │      │
│    │922)      │          │          │          │        │      │
├──┼─────┼─────┼─────┼─────┼────┼───┤
│ 六 │FYU-913號 │91年１０月│臺北縣板橋│同右      │機車引擎│丑○○│
│    │重機車（引│日上午７時│市○○○街│          │中座乙具│      │
│    │擎中座號碼│          │四十三號前│          │        │      │
│    │GY6D-81553│          │          │          │        │      │
│    │9號）     │          │          │          │        │      │
├──┼─────┼─────┼─────┼─────┼────┼───┤
│ 七 │BKE-962號 │91年１０月│臺北縣中和│同右      │機車引擎│癸○○│
│    │重機車（引│日時    │市○○路二│          │中座乙具│      │
│    │擎中座號碼│          │八八號前  │          │及車牌乙│      │
│    │5NW-208376│          │          │          │面      │      │
│    │號）      │          │          │          │        │      │
├──┼─────┼─────┼─────┼─────┼────┼───┤
│ 八 │QU3-880號 │91年１０月│臺北縣永和│同右      │機車引擎│庚○○│
│    │輕機車（引│日上午７時│市○○路一│          │中座乙具│      │
│    │擎中座號碼│          │段十八巷十│          │及車牌乙│      │
│    │ER021668號│          │三號前    │          │面      │      │
│    │）        │          │          │          │        │      │
├──┼─────┼─────┼─────┼─────┼────┼───┤
│ 九 │RE9-189號 │91年１０月│桃園縣龜山│同右      │機車車牌│莊新棋│
│    │輕機車（引│日時    │鄉○○街六│          │乙面    │      │
│    │擎號碼為：│          │十四巷十七│          │        │      │
│    │SB10BG-504│          │弄三十二號│          │        │      │
│    │365）     │          │前        │          │        │      │
└──┴─────┴─────┴─────┴─────┴────┴───┘
